Minutes et répertoires du notaire Armand Vital DUMAS, 19 novembre 1844 - 6 janvier 1866 (étude XXXII)
Archives nationales
- Répertoire(s) de Armand Vital DUMAS, 29 avril 1844 - 22 mai 1867; MC/RE/XXXII/20 - MC/RE/XXXII/26
  - Répertoire. 1844, 29 avril - 1849, 25 février, 29 avril 1844 - 25 février 1849; MC/RE/XXXII/20
    - Inventaire après décès: Labbé, Hortense-Eugénie-Aimée. Sellier, Louis-Alphonse-Stanislas (épouse). Faubourg-Saint-Denis (rue du), n° 56, 29 novembre 1847
      inventaire après décès; Faubourg-Saint-Denis (rue du); Labbé, Hortense-Eugénie-Aimée; Sellier, Louis-Alphonse-Stanislas
    - Inventaire après décès: Gautier, Louis-Philippe. Bonne-Nouvelle (boulevard de), n° 6, 4 décembre 1847
      inventaire après décès; Bonne-Nouvelle (boulevard de); Gautier, Louis-Philippe
    - Inventaire après décès: Thérillon, Anne-Marguerite. Dauton, Louis-Sébastien (épouse). Sorbonne, 6 décembre 1847
      inventaire après décès; Sorbonne; Thérillon, Anne-Marguerite; Dauton, Louis-Sébastien
    - Inventaire après décès: Camuset, Marie-Etienne-César. Joinville-Le-Pont, 24 décembre 1847
      30 juillet 1850, dépôt d'enchères d'un cahier de charges pour arriver à la vente deux maisons à démolir dépendant de la succession d'Antoine César Camuset, RE/XXXII/21.
      inventaire après décès; Joinville-le-Pont (Val-de-Marne); Camuset, Marie-Etienne-César
    - Inventaire après décès: Fiche, Victoire-Marguerite. Perre, Ferdinand (épouse). Enfants-Rouges (rue des), n° 2, 31 décembre 1847 - 1847
      inventaire après décès; Enfants-Rouges (rue des); Fiche, Victoire-Marguerite; Perre, Ferdinand
    - Inventaire après décès: Bézuchet, Jean-Philippe-Antoine. Nanterre, 26 janvier 1848
      inventaire après décès; Nanterre (Hauts-de-Seine); Bézuchet, Jean-Philippe-Antoine
    - Inventaire après décès: Dumas, Cyr-Philippe. Gentilly, 29 janvier 1848
      inventaire après décès; Gentilly (Val-de-Marne); Dumas, Cyr-Philippe
    - Inventaire après décès: Dupuis, Victoire-Eléonore. Verrière, Philippe (épouse). Rapée (quai de la), n° 19, 22 février 1848
      inventaire après décès; Rapée (quai de la); Dupuis, Victoire-Eléonore; Verrière, Philippe
    - Inventaire après décès: Terme, Françoise. Hebbelynck, Thomas (veuve). Faubourg-Saint-Denis (rue du), n° 118, 29 février 1848
      voir au 27 décembre 1848 et au 25 août 1849, RE/XXXII.
      inventaire après décès; Faubourg-Saint-Denis (rue du); Terme, Françoise; Hebbelynck, Thomas
    - Inventaire après décès: Clerc, François-Louis-Rodolphe. Godot de-Mauroy (rue), n° 10, 23 mars 1848
      inventaire après décès; Godot-de-Mauroy (rue); Clerc, François-Louis-Rodolphe
    - Inventaire après décès: Parçin, Marie-Etiennette. Fléchin, Auguste-Esprit (épouse). Faubourg-Saint-Martin (rue du), n° 84, 24 mars 1848
      inventaire après décès; Faubourg-Saint-Martin (rue du); Parçin, Marie-Etiennette; Fléchin, Auguste-Esprit
    - Inventaire après décès: Frairie, Clotilde. Caille, Simon-Etienne (épouse). Saint-Antoine (rue), n° 195, 9 mai 1848
      inventaire après décès; Saint-Antoine (rue); Frairie, Clotilde; Caille, Simon-Etienne
    - Inventaire après décès: Durey-Maréchal, Athénaïs-Anne. Robin, Pierre-Joseph (épouse). Bouquet des-Champs (rue du), n° 1, 9 mai 1848
      11 juillet 1850, liquidation et partage, RE/XXXII/21
      inventaire après décès; Chaillot (quartier); Durey-Maréchal, Athénaïs-Anne; Robin, Pierre-Joseph
    - Inventaire après décès: Bayle, Pierre-Jean. Saint-Nicolas-du-Chardonnet (rue), n° 3, 23 mai 1848
      inventaire après décès; Saint-Nicolas-du-Chardonnet (rue); Bayle, Pierre-Jean
    - Inventaire après décès: Barbot, Hortense-Joséphine. Verrerie (rue de la), n° 36, 30 mai 1848
      inventaire après décès; Verrerie (rue de la); Barbot, Hortense-Joséphine
    - Inventaire après décès: Pelloile, Eléonore-Estelle-Scholastique. Lelogeais, Jean-Auguste (épouse). Roule (rue du), n° 12, 19 juin 1848
      inventaire après décès; Roule (rue du); Pelloile, Eléonore-Estelle-Scholastique; Lelogeais, Jean-Auguste
    - Inventaire aprèsdécès: Boursier, François-Auguste-Appolin. marchand de nouveautés. Faubourg-du-Temple (rue du), n° 9, 21 juillet 1848
      19 septembre 1849, enchère pour la vente d'un fonds de commerce de marchand de nouveautés (18 050 francs).
      inventaire après décès; Faubourg-du-Temple (rue du); Boursier, François-Auguste-Appolin; commerçant
    - Inventaire après décès: Behr, Louis-Auguste-Edouard. Saint-Jacques (rue), n° 350, 22 juillet 1848
      inventaire après décès; Saint-Jacques (rue); Behr, Louis-Auguste-Edouard
    - Inventaire après décès: Maurice, Marie-Victoire. Jeanne, François-Côme (épouse). Faubourg-Saint-Martin (rue du), n° 201, 31 juillet 1848
      inventaire après décès; Faubourg-Saint-Martin (rue du); Maurice, Marie-Victoire; Jeanne, François-Côme
    - Inventaire après décès: Messent, Elisabeth. Courtin, Denis-Pascal (épouse). Verrerie (rue de la), n° 55, 10 août 1848
      inventaire après décès; Verrerie (rue de la); Messent, Elisabeth; Courtin, Denis-Pascal
    - Inventaire après décès: Mourot, Jean-Baptiste-Claire-Hippolyte. Faubourg-Saint-Martin (rue du), n° 298, 14 août 1848
      inventaire après décès; Faubourg-Saint-Martin (rue du); Mourot, Jean-Baptiste-Claire-Hippolyte
    - Inventaire après décès: Rollet, Louis. Hôpital (boulevard de l'), n° 14, 14 août 1848
      inventaire après décès; Hôpital (boulevard de l'); Rollet, Louis
    - Inventaire après décès: Marseille, Guillaume. Faubourg-Saint-Martin (rue du), n° 66, 18 août 1848
      inventaire après décès; Faubourg-Saint-Martin (rue du); Marseille, Guillaume
    - Inventaire après décès: Corbion, Victoire-Camille. Dumont, Jean-Louis (épouse). Roi de-Sicile (rue du), n° 35, 22 août 1848
      inventaire après décès; Roi-de-Sicile (rue du); Corbion, Victoire-Camille; Dumont, Jean-Louis
    - Inventaire après décès: Duponcest, Louis-Thérèse. Droulin, Alexandre-Joseph (épouse). Neuve de-la-Fidélité (rue), n° 28, 23 août 1848
      inventaire après décès; Neuve-de-la-Fidélité (rue); Duponcest, Louis-Thérèse; Droulin, Alexandre-Joseph
    - Inventaire après décès: Bordin, Alexandre-Marie-François. Vieille-du-Temple (rue), n° 126, 23 août 1848
      inventaire après décès; Vieille-du-Temple (rue); Bordin, Alexandre-Marie-François
    - Inventaire après décès: Bignon, Stéphanie-Luce. Chalamet, Pierre-Louis-Victor (veuve). Mulhouse (rue de), n° 11, 1er septembre 1848
      inventaire après décès; Mulhouse (rue de); Bignon, Stéphanie-Luce; Chalamet, Pierre-Louis-Victor
    - Inventaire après décès: Narjot, Jean-Marie. Notaire (ancien). Faubourg-Saint-Martin (rue du), n° 38, 14 septembre 1848
      11 février 1850, partage de la succession, RE/XXXII/21.
      inventaire après décès; Faubourg-Saint-Martin (rue du); Narjot, Jean-Marie; notaire
    - Inventaire après décès: Dulion, Joséphine-Eugénie. Rambure, Pierre-Antoine-Michel (épouse). Grande-Truanderie (rue de la), n° 53, 27 décembre 1848
      inventaire après décès; Grande-Truanderie (rue de la); Dulion, Joséphine-Eugénie; Rambure, Pierre-Antoine-Michel
    - Inventaire après décès: Hucher, François. Echiquier (rue de l'), n° 3, 4 janvier 1849
      inventaire après décès; Echiquier (rue de l'); Hucher, François
    - Inventaire après décès: Maillot, Rosalie. Grézel, Pierre-Constant (épouse). Bellechasse (rue de), n° 18, 6 janvier 1849
      inventaire après décès; Bellechasse (rue de); Maillot, Rosalie; Grézel, Pierre-Constant
    - Inventaire après décès: Carrète, Louise-Charlotte. Besson, Jérôme-François (veuve). rentière. Faubourg-Saint-Martin (rue du), n° 67, 19 janvier 1849
      inventaire après décès; Faubourg-Saint-Martin (rue du); Carrète, Louise-Charlotte; Besson, Jérôme-François
  - Répertoire. 1849, 26 février - 1852, 27 septembre, 26 février 1849 - 27 septembre 1852; MC/RE/XXXII/21
    - Cahier des charges pour l'adjudication du journal 'La Revue et Gazette des Théâtres'., 17 juillet 1848
      MC/RE/XXXII/21
      cahier des charges
    - Notoriété après décès: Lequin, Marie-Catherine. Féra, Jean-François (veuve). Saint-Quentin (Aisne). décédée le 17 ventôse an III [7 mars 1795]., 28 février 1849
      notoriété; Saint-Quentin (Aisne); Lequin, Marie-Catherine; Féra, Jean-François
    - Dépôt de pièces concernant la succession: Lhermitte, Louis-Alexandre., 6 mars 1849
      dépôt de pièces; partage; Lhermitte, Louis-Alexandre
    - Notoriété après décès: Bosse, Jean-Auguste. Fontainebleau (Seine-et-Marne). Décédé le 7 février 1848., 8 mars 1849
      notoriété; Fontainebleau (Seine-et-Marne); Bosse, Jean-Auguste
    - Notoriété après décès: Leconte, Michel-Marin. Vaugirard. Décédé le 6 février 1849., 17 mars 1849
      17 mars 1849, partage de la succession (Marie Louise Elisabeth Lefillieul, sa veuve).
      notoriété; Vaugirard (ancienne commune); Leconte, Michel-Marin; Lefillieul, Marie-Louise-Elisabeth
    - Inventaire après décès: Frossard, Hippolyte-Joseph. Pelletier (quai), n° 30. décédé aux îles d'hyères (Var), le 10 mars 1849., 19 mars 1849
      inventaire après décès; Hyères (Var); Pelletier (quai); Frossard, Hippolyte-Joseph
    - Inventaire après décès: Aubry, Anne-Charlotte. Mercy, Henri-Nicolas (veuve en 2e noces). Lechapelais (rue), n° 5, Batignolles (Les). Décédée le 19 février 1849., 20 mars 1849
      inventaire après décès; Lechapelais (rue); Batignolles-Monceaux (ancienne commune); Aubry, Anne Charlotte; Mercy, Henri Nicolas
    - Notoriété après décès: Guillemot, Marie-Françoise. Mauduit, François-Guillaume (épouse). Saint-Denis (rue), n° 387. décédée le 17 décembre 1848., 29 mars 1849
      notoriété; Saint-Denis (rue); Guillemot, Marie-Françoise; Mauduit, François-Guillaume
    - Inventaire après décès: Cornières, Thérèse-Virginie. Caron, Jean-Louis (veuve). Echiquier (rue de l'), n° 1. décédée le 24 février 1849., 2 avril 1849
      25 avril 1849, enchère de fonds d'hôtel garni rue de l'Echiquier, n° 1. 26 avril 1849, dépôt de cahier d'enchères. 12 mai 1849, enchères, RE/XXXII/21.
      inventaire après décès; Echiquier (rue de l'); Cornières, Thérèse-Virginie; Caron, Jean-Louis
    - Mainlevée d'inscription sur les héritiers: Cornet. Marie Angélique Cornet épouse Jean-Baptiste dit Dubois à Château-Landon (Seine-et-Marne)., 12 avril 1849
      mainlevée; Château-Landon (Seine-et-Marne); Cornet; Cornet, Marie-Angélique; Dubois, Jean-Baptiste dit
    - Notoriété après décès: Gillet, Marie-Mélanie. Vieille-Notre-Dame (rue), n° 2. décédée le 5 mars 1849., 16 avril 1849
      notoriété; Vieille-Notre-Dame (rue); Gillet, Marie-Mélanie
    - Inventaire après décès: Baudouin, Edmée-Augustine. Perrée, Joseph-François (épouse). Vendôme (rue), n° 6, au marais. Décédée le 5 avril 1849., 16 avril 1849
      inventaire après décès; Vendôme (rue de); Baudouin, Edmée-Augustine; Perrée, Joseph-François
    - Notoriété après décès: Jubin, Louis-François. Saint-Denis (rue), n° 283. décédé le 6 avril 1849., 20 avril 1849
      7 avril 1849, testament déposé. 2 mai 1849, dépôt d'ordonnace d'envoi en possession, RE/XXXII/21.
      notoriété; Saint-Denis (rue); Jubin, Louis-François
    - Notoriété concernant les héritiers: Lemaitre-Laguettrie, Pierre-Marie. et de Julie Théodore Berthelot, son épouse., 7 mai 1849
      16 mai 1849, décharge.
      Lemaitre-Laguettrie, Pierre-Marie; Berthelot, Julie-Théodore
    - Inventaire après décès: Grillon, Jean-Charles. Fossés-du-Temple (rue des), n° 32. Décédé le 11 février 1849., 15 mai 1849
      inventaire après décès; Fossés-du-Temple (rue des); Grillon, Jean-Charles
    - Notoriété après décès: Fontaine de Cramayel, Louis-François. Vinaigriers (rue des), n° 25. Décédé le 18 mai 1849., 31 mai 1849
      29 mai 1838, vente par Jean-François Dubos, loueur de cabriolets de remise, ci-devant et maintenant peintre en bâtiments, et Marie-Louise-Augustine Niquez, son épouse, rue du Faubourg-Saint-Martin, n° 98, à Louis-François Fontaine marquis de Cramayel, chef d'escadron en non activité, rue des Vinaigriers, n° 25, d'une maison rue du Faubourg-Saint-Martin, n° 98, ET/XXXII/376. 2 juin 1849, procuration et constitution, RE/XXXII/21.
      notoriété; Faubourg-Saint-Martin (rue du); Vinaigriers (rue des); Fontaine de Cramayel, Louis-François; Dubos, Jean-François; Niquez, Marie-Louise-Augustine; officier (armée); loueur de véhicules; peintre; peintre en bâtiment
    - Inventaire après décès: Poussier, Pierre-Benjamin. Saint-Magloire (rue), n° 1. décédé le 10 mai 1849., 7 juin 1849
      inventaire après décès; Saint-Magloire (rue); Poussier, Pierre-Benjamin
    - Notoriété après décès: Pichenot, Jean-Baptiste-Alphonse. Trois-Bornes (rue des), n° 25. Décédé le 24 mai 1849., 8 juin 1849
      notoriété; Trois-Bornes (rue des); Pichenot, Jean-Baptiste-Alphonse
    - Notoriété après décès: Cotelet, Marie-Gabrielle. Paysan, Jean-François (veuve). Orillon (rue de l'), n°s 14 et 16, Belleville. décédée le 29 mars 1849., 9 juin 1849
      notoriété; Belleville (ancienne commune); Orillon (rue de l'); Cotelet, Marie-Gabrielle; Paysan, Jean-François
    - Notoriété après décès en brevet: Ribbeck, Léopoldine-Angélique-Augustine. Bellefonds (rue). décédée le 23 mai 1844., 12 juin 1849
      notoriété; brevet notarié; Bellefond (rue de); Ribbeck, Léopoldine-Angélique-Augustine
    - Inventaire après décès: Baptiste, Hippolyte-François. Saint-Denis (boulevard), n° 4. décédé le 9 juin 1849., 16 juin 1849
      inventaire après décès; Saint-Denis (boulevard); Baptiste, Hippolyte-François
    - Inventaire après décès: Bernard, Jeanne. Baptiste, Hippolyte-François (veuve). Saint-Denis (boulevard), n° 4. décédée le 11 juin 1849., 16 juin 1849
      inventaire après décès; Saint-Denis (boulevard); Bernard, Jeanne; Baptiste, Hippolyte-François
    - Inventaire après décès: Poucheux, Jacques-Louis. Rapée (quai de la), n° 29. décédé le 11 mai 1849., 18 juin 1849
      inventaire après décès; Rapée (quai de la); Poucheux, Jacques-Louis
    - Etat liquidatif et procès-verbal de liquidation de succession: Mélini, Joseph-Marie. rentier, 19 juin 1849
      Mélini, Joseph-Marie
    - Inventaire après décès: Desoyer, Louise-Virginie. Frémy, Gilles-Alexandre (épouse). Saint-Antoine (rue), n° 141. décédée le 8 juin 1849., 20 juin 1849
      inventaire après décès; Saint-Antoine (rue); Desoyer, Louise-Virginie; Frémy, Gilles-Alexandre
    - Inventaire après décès: Beauvais, Louis-Barbe. Champs-Elysées (avenue des), n° 124. décédée le 25 juin 1849 (sic)., 21 juin 1849
      19 décembre 1849, liquidation de la succession, RE/XXXII/21.
      inventaire après décès; Champs-Elysées (avenue des); Beauvais, Louis-Barbe
    - Inventaire après décès: Regnier, Angélique-Julienne-Jezime. Saint-Marc-Feydeau (rue), n° 18. décédée le 11 juin 1849., 25 juin 1849
      30 mars 1849, testament. 27 juin 1849, partage de la succession, RE/XXXII/21.
      inventaire après décès; Saint-Marc (rue); Regnier, Angélique-Julienne-Jezime
    - Inventaire après décès: Chicanneau, Alexandre-Charles. Buisson-Saint-Louis (rue du), n° 28. décédé le 9 juin 1849., 25 juin 1849
      inventaire après décès; Buisson-Saint-Louis (rue du); Chicanneau, Alexandre-Charles
    - Notoriété après décès: Grevet, Auguste-Benjamin. Clef (rue de la), n° 11. décédé le 11 mai 1849., 26 juin 1849
      notoriété; Clef (rue de la); Grevet, Auguste-Benjamin
    - Inventaire après décès: Thiéry, Joseph-Stanislas. Petits-Champs (rue des), n° 16. décédé le 13 juin 1849., 7 juillet 1849
      inventaire après décès; Petits-Champs (rue des); Thiéry, Joseph-Stanislas
    - Inventaire après décès: Levayer, Marie-Rose-Françoise. Mounier, Charles-Michel (épouse). Anjou au Marais (rue d'), n° 9. Décédée le 14 juin 1849., 9 juillet 1849
      9 septembre 1849, liquidation de la succession.
      inventaire après décès; Anjou-au-Marais (rue d'); Levayer, Marie-Rose-Françoise; Mounier, Charles-Michel
    - Inventaire après décès: Moiroud, Marguerite-Victoire. Jeûneurs (rue des), n° 44. décédée le 8 juin 1849., 10 juillet 1849
      inventaire après décès; Jeûneurs (rue des); Moiroud, Marguerite-Victoire
    - Inventaire après décès: Nodot, Marie-Louise. Bollard, Jean-François (épouse). Miromesnil (rue), n° 41. Décédée le 29 mai 1849., 10 juillet 1849
      28 ventôse an XIII [19 mars 1805], testament d'Anne Nodot, veuve de Simon Fléaux, RE/XXXII/11.
      inventaire après décès; Miromesnil (rue de); Nodot, Marie-Louise; Bollard, Jean-François; Nodot, Anne; Fléaux, Simon
    - Procès-verbal de carence concernant la succession vacante: Loury, Henri. Neuve-Saint-Jean (rue), n° 22, 11 juillet 1849
      Neuve-Saint-Jean (rue); Loury, Henri
    - Inventaire après décès: Hervé, Louise-Alexandrine. Berger, Dominique (épouse). Saint-Thomas-du-Louvre (rue), n° 2. décédée le 13 juin 1849., 11 juillet 1849
      14 juillet 1849, partage de la succession, RE/XXXII/21.
      inventaire après décès; Saint-Thomas-du-Louvre (rue); Hervé, Louise-Alexandrine; Berger, Dominique
    - Inventaire après décès: Metrasse, Marie-Jeanne-Françoise. Dulac, Antoine (veuve). Pont-aux-Choux (rue du), n° 10. décédée le 15 mai 1849., 16 juillet 1849
      18 mai 1849, dépôt judiciaire du testament. 12 juin 1849, notoriété après décès, RE/XXXII/21.
      inventaire après décès; Pont-aux-Choux (rue du); Metrasse, Marie-Jeanne-Françoise; Dulac, Antoine
    - Inventaire après décès: Turin, Emilie-Adolphine. Decaix, Louis-Auguste (épouse). Saint-Denis (rue), n° 36. décédée le 24 mai 1849., 16 juillet 1849
      inventaire après décès; Saint-Denis (rue); Turin, Emilie-Adolphine; Decaix, Louis-Auguste
    - Inventaire après décès: Matignon, Antoine-Louis-François. Rentier. Vendôme (rue), n° 12. Décédé le 10 juillet 1849, Charlotte Ursule Nolin, sa veuve., 17 juillet 1849
      19 octobre 1849, continuation par les héritiers.
      inventaire après décès; Vendôme (rue de); Matignon, Antoine-Louis-François; Nolin, Charlotte-Ursule
    - Inventaire après décès: Cocu dit Duquene, Charles Hippolyte. Faubourg-Saint-Martin (rue du), n° 169. décédé le 21 juin 1849., 17 juillet 1849
      inventaire après décès; Faubourg-Saint-Martin (rue du); Cocu dit Duquene, Charles Hippolyte
    - Inventaire après décès: Marion, Abraham. Grange-Batelière (rue), n° 10. décédé à Lyon le 28 mai 1849., 19 juillet 1849
      inventaire après décès; Lyon (Rhône); Grange-Batelière (rue de la); Marion, Abraham
    - Inventaire après décès de Marie-Josèphe Petit-Gand ou Petitgand. Ledoux, Joseph (veuve). Saint-Denis (rue), n° 177. décédée le 1er juin 1849., 21 juillet 1849
      6 mai 1850, liquidation des successions, RE/XXXII/21.
      inventaire après décès; Saint-Denis (rue); Petit-Gand, Marie-Josèphe; Petitgand, Marie-Josèphe; Ledoux, Joseph
    - Inventaire après dècès: Duhamel, Jules-Edouard. Vieux-Augustins (rue des), n° 10. décédé le 5 juin 1849., 23 juillet 1849
      inventaire après décès; Vieux-Augustins (rue des); Duhamel, Jules-Edouard
    - Inventaire après décès: Honnet, Etienne-Edme-Lazare. Faubourg-Saint-Martin (rue du), n° 65. décédé le 4 juin 1849., 23 juillet 1849
      inventaire après décès; Faubourg-Saint-Martin (rue du); Honnet, Etienne-Edme-Lazare
    - Inventaire après décès: Cauvin, Claire-Marguerite. Rentière. Ferme des-Mathurins (rue de la), n° 14. Décédée le 26 avril 1849., 24 juillet 1849
      2 août 1849, délivrance de legs. 11 septembre 1849, dépôt de l'expédition de son testament.
      inventaire après décès; Ferme-des-Mathurins (rue de la); Cauvin, Claire-Marguerite
    - Inventaire après décès: Rousseau, Marie-Louise-Sophie-Catherine-Angélique. Schmidly, Nicolas (épouse). Amelot (rue), n° 40. décédée le 7 juin 1849., 24 juillet 1849
      inventaire après décès; Amelot (rue); Rousseau, Marie-Louise-Sophie-Catherine-Angélique; Schmidly, Nicolas
    - Inventaire après décès: Levert, Charles-Jules-Guillaume. Vins (marchand de). Saint-Denis (rue), n° 76. décédé le 11 juin 1849., 26 juillet 1849
      18 septembre 1849, enchère pour la vente d'un fonds de commerce de marchand de vins, RE/XXXII/21.
      inventaire après décès; Saint-Denis (rue); Levert, Charles-Jules-Guillaume; commerçant
    - Inventaire après décès: Danguy, Guillaume-Marie. Bréda (rue), n° 15. décédé le 27 avril 1849., 30 juillet 1849
      inventaire après décès; Bréda (rue); Danguy, Guillaume-Marie
    - Inventaire après décès: Echalier, Marguerite. Gagnière, Antoine (épouse). Bonne-Nouvelle (boulevard de), n° 14. décédée le 11 mai 1849., 30 juillet 1849
      20 septembre 1849, liquidation.
      inventaire après décès; Bonne-Nouvelle (boulevard de); Echalier, Marguerite; Gagnière, Antoine
    - Inventaire après décès: Boyer, Françoise. Binbard, Jean (veuve). Rentière. Argenteuil (rue d'), n° 12. Décédée le 14 juillet 1849., 10 août 1849
      10 septembre 1849, liquidation de la succession. 17 septembre 1849, dépôt de deux procurations.
      inventaire après décès; liquidation; Argenteuil (rue d'); Boyer, Françoise; Binbard, Jean
    - Inventaire après décès: Deheppe, Angélique-Adélaïde. Mas, Henri-Louis (épouse). Saint-Vannes (place), n° 3. décédée le 13 juin 1849., 13 août 1849
      inventaire après décès; Saint-Vannes (place); Deheppe, Angélique-Adélaïde; Mas, Henri-Louis
    - Inventaire après décès: Génin, Julie-Augustine. Benoît, Louis-Claude (épouse). Blancs-Manteaux (rue des), n° 44. décédée le 11 juin 1849., 14 août 1849
      28 juillet 1849, dépôt judiciaire de son testament, RE/XXXII/21.
      inventaire après décès; Blancs-Manteaux (rue des); Génin, Julie-Augustine; Benoît, Louis-Claude
    - Notoriété après décès: Gallot, Jean-Baptiste-Claude. Bonne-Nouvelle (boulevard), n° 8. décédé le 11 juillet 1848., 18 août 1849
      notoriété; Bonne-Nouvelle (boulevard de); Gallot, Jean-Baptiste-Claude
    - Continuation d'inventaire après décès: Rebuffet, Louise-Joséphine. Jouet, Edouard-Jean (épouse). Rochechouart (rue), n° 42, 20 août 1849
      Acte passé par-devant un notaire substituant:
      Me Olagnier.
      inventaire après décès; Rochechouart (rue de); Rebuffet, Louise-Joséphine; Jouet, Edouard-Jean
    - Continuation d'inventaire après décès: Vallette, Eugène-Céleste. Meissonnier, Charles (veuve). Enghien (rue d'), n° 28, 22 août 1849
      Me Olganier.
      inventaire après décès; Enghien (rue d'); Vallette, Eugène-Céleste; Meissonnier, Charles
    - Mainlevée d'inscription sur les héritiers: Liogier., 23 août 1849
      mainlevée; Liogier
    - Notoriété après décès: Olivier, Etiennette-Louise. Saint-Dominique (rue), n° 158. décédée le 11 août 1849., 24 août 1849
      21 août 1849, dépôt du testament olographe.
      notoriété; Saint-Dominique (rue); Olivier, Etiennette-Louise
    - Transport de droits dans la succession: Beaubecq, Céline-Flore. Rateron, Jean-Baptiste (épouse). Ile-Saint-Louis (rue et île), n° 12, 31 août 1849
      transport de droits; partage; Saint-Louis-en-l'Ile (rue); Beaubecq, Céline-Flore; Rateron, Jean-Baptiste
    - Inventaire après décès: Lebrun, Brun-Félix. Notre-Dame de-Nazareth (rue), n° 14. décédé le 25 juin 1849., 31 août 1849
      inventaire après décès; Notre-Dame-de-Nazareth (rue); Lebrun, Brun-Félix
    - Inventaire après décès: Baligé, Jeanne-Thérèse. Bourgoin, Jacques-Marie (veuve). Neuilly-sur-Seine, avenue de la République, n° 187. Décédée le 13 juin 1849., 1er septembre 1849
      14 août 1849, dépôt judiciaire du testament olographe. 4 avril 1850, notoriété après décès.
      inventaire après décès; Neuilly-sur-Seine (Hauts-de-Seine); Baligé, Jeanne-Thérèse; Bourgoin, Jacques-Marie
    - Inventaire après décès: Maury, Ange. et de Emmanuelle-Marguerite Bodrot, son épouse., 3 septembre 1849
      inventaire après décès; Maury, Ange; Bodrot, Emmanuelle-Marguerite
    - Notoriété après décès: Merle, Jeanne-Marie. Fine, Jean-Claude (veuve). Geoffroy-Saint-Hilaire (rue), n° 16, 4 septembre 1849
      notoriété; Geoffroy-Saint-Hilaire (rue); Merle, Jeanne-Marie; Fine, Jean-Claude